【裁判字號】    97,抗,351
【裁判日期】    970417
【裁判案由】    聲明異議
【裁判全文】
臺灣高等法院臺中分院刑事裁定           97年度抗字第351號
抗  告  人
即受刑人    甲○○
上列抗告人因聲明異議案件，不服臺灣臺中地方法院中華民國97
年3 月10日裁定（96年度聲字第3626號），提起抗告，本院裁定
如下：
    主  文
抗告駁回。
    理  由
一、本件抗告意旨略以：(一)92年9月1日實施之新制，為杜法官偏
    見及獨任法官經驗不足，而明訂堅實第一審必須合議，即就
    獨任小案，如因法律關係複雜，法官無法勝任而不自行簽報
    合議，庭長或院長均應改合議裁判。(二)94年度上訴字第822
    號判決（抗告人誤載為84年度），不准輔佐人答辯，暨拒傳
    王添盛，與不載異議人以偽造借據因有欠錢事實而未生損害
    於他人而不構成偽文之要件，即其未載有利答辯為何不可採
    ，即違背法令。指摘原裁定不當云云。
二、按受刑人或其法定代理人或配偶以檢察官執行之指揮為不當
    者，得向諭知該裁判之法院聲明異議，刑事訴訟法第484 條
    定有明文。而抗告人即受刑人甲○○因偽造文書罪，前經臺
    灣臺中地方法院以93年度訴字第603 號判處有期徒刑1年2月
    ，經檢察官及聲請人均提起上訴，本院以94年度上訴字第82
    2 號判決駁回上訴，嗣經抗告人再提起上訴，仍經最高法院
    以96年度台上字第354 號判決駁回上訴確定，再由臺灣臺中
    地方法院檢察署檢察官以96年度執字第1944號執行在案，抗
    告人因而於96年5月9日入監，迄至96年12月8 日因縮刑期滿
    執行完畢等情，有前開歷審刑事判決、臺灣高等法院被告前
    案紀錄表在卷可稽。抗告意旨雖以前詞指摘原審裁定不當，
    然查：
（一）按裁判除關於保安處分者外，於確定後執行之，刑事訴訟
      法第456 條前段定有明文，是裁判一經確定，非依法定程
      序，不能停止其執行之效力；又執行機關對於審判機關所
      為之裁判，無審查內容之權，故裁判是否違法，並非執行
      機關所得過問，最高法院87年度台抗字第80號裁判可資參
      照。查抗告人雖指摘前開偽造文書一案，於審判程序有漏
      未傳喚證人王添盛到庭詰問即遽以判決聲請人有罪之違法
      ，但是否傳喚證人王添盛乃屬事實審證據調查之事項，臺
      灣臺中地方法院93年度訴字第603 號刑事判決已就何以認
      為無傳喚證人王添盛加以調查之必要，詳述其審認之理由
      ，本院94年度上訴字第822 號刑事判決亦同意第一審判決
      之意見，經抗告人提起上訴後，最高法院96年度台上字第
      354 號就第二審程序未予傳喚證人王添盛加以調查一節，
      亦未指摘有何應於審判期日調查之證據而未予調查之違法
      。況依上開說明，前開偽造文書一案之確定判決是否違法
      ，並非受理該案執行案件之臺灣臺中地方法院檢察署檢察
      官所能過問，抗告意旨固指摘其刑事判決有多處違背法令
      之情形，惟原確定判決既未經非常上訴撤銷，亦未經法院
      為開始再審之裁定，則執行檢察官依法指揮執行，自無違
      法不當之情形。
（二）再按法院組織法第3條第1項規定：「地方法院審判案件，
      以法官一人獨任或三人合議行之。」此外，並無法律規定
      受理對檢察官執行之指揮聲明異議之案件應以合議行之，
      是以原審以獨任法官審判，於法並無不合。抗告人以原審
      裁定未以合議行之指摘原裁定為不當，亦為無理由。綜上
      所述，本件原審裁定以抗告人之聲明異議為無理由，裁定
      駁回抗告人之聲明異議，並無不當。抗告人仍以上開理由
      指摘原審裁定不當，其抗告為無理由，應予駁回。
三、據上論結，應依刑事訴訟法第412條，裁定如主文。
中    華    民    國    97    年    4    月    17    日
            刑事第七庭    審判長法  官  林  榮  龍
                                法  官  江  錫  麟
                                法  官  張  惠  立
上列正本證明與原本無異。
不得再抗告。
                                書記官  林  育  德
中    華    民    國    97    年    4    月    18    日


司法院資訊處製作；財團法人民間司法改革基金會備份。
